【裁判字號】    99,上易,189
【裁判日期】    990428
【裁判案由】    竊盜
【裁判全文】
臺灣高等法院刑事判決                 99年度上易字第189號
上  訴  人
即  被  告  甲○○
上列上訴人因竊盜案件，不服臺灣臺北地方法院98年度易字第23
80號，中華民國98年12月7日第一審判決（起訴案號：臺灣臺北
地方法院檢察署98年度偵字第12115號），提起上訴，本院判決
如下：
    主  文
上訴駁回。
    事  實
一、甲○○前曾於民國95年間因施用毒品案件，經原審於95年11
    月30日以95年度簡字第2335號判處有期徒刑6月確定，嗣經
    減刑為有期徒刑3月；另於96年間因毀損罪，於96年12月25
    日經本院於96年度上易字第2678號判處拘役40日；減為20
    日確定；另於96年年間因施用毒品案件，經原審於96年8月
    12日以96年度易字第1219號判處有期徒刑7月，嗣經減刑為3
    月15日確定；再於96年間因施用毒品案件，經臺灣板橋地方
    法院於96年11月26日判處有期徒刑6月，減為有期徒刑3月確
    定，上開數罪，接續執行，於97年6月5日縮刑期滿執行完畢
    。仍不之悔改，與束玉驥(業經原審判決有罪確定)，共同基
    於意圖為自己不法所有之犯意聯絡，於97年12月19日18時至
    同日22時許間之某時，由甲○○攜帶其所有客觀上足對人之
    生命、身體、安全構成威脅、具有危險性之兇器即螺絲起子
    2 支（未扣案），一同前往臺北縣新店市○○○路42巷59弄
    2 號3樓乙○○所經營之新銳刺繡股份有限公司（下稱新銳
    公司），即由甲○○以前揭螺絲起子撬開破壞該處所大門鐵
    捲門之開關按鈕盒蓋（毀損部分未具告訴）後，以按鈕啟動
    鐵捲門，2人由該門入內，共同竊取新銳公司員工李詩凱所
    有護照1本、郵局存摺1本、聯邦銀行存摺1本、聯邦銀行現
    金卡1張及現金約3,000元得手離去。嗣經乙○○發現上開處
    所遭竊，報警處理，警員採得行竊者指紋，且經送內政部警
    政署刑事警察局檢驗結果，該等指紋各與甲○○、束玉驥所
    留存警局指紋型別相同，而查知上情。
二、案經臺北縣政府警察局新店分局移送臺灣臺北地方法院檢察
    署檢察官偵查後提起公訴。
    理  由
一、按被告以外之人於審判外之言詞或書面陳述，除法律有規定
    者外，不得作為證據；又被告以外之人於審判外之陳述，雖
    不符合同法第159條之1至第159條之4之規定，但經當事人於
    審判程序同意作為證據，法院審酌該言詞陳述或書面陳述作
    成時之情況，認為適當者，亦得為證據。當事人、代理人或
    辯護人於法院調查證據時，知有第159條第1項不得為證據之
    情形，而未於言詞辯論終結前聲明異議者，視為有前項之同
    意，刑事訴訟法第159條第1項及第159條之5分別定有明文。
    查本判決下列所引用之證據，檢察官、上訴人即被告甲○○
    於本院準備程序時，均同意做為證據(見本院卷第30頁反面
    、21頁)，復至言詞辯論終結前亦未聲明異議，本院審酌上
    開證據資料製作時之情況，尚無違法不當及證明力明顯過低
    之瑕疵，故揆諸前開規定，均有證據能力。
二、訊據被告甲○○矢口否認有何事實欄所載之犯行，辯稱：伊
    並沒有在該時間，前往新銳公司內竊取財物云云，經查：
  (一)、被告甲○○有事實欄所載之時地之竊盜犯行，業據證人即
      同案被告束玉驥於偵查中以證人身分證稱：伊與甲○○於
      98年2月18日晚上10時有到臺北縣新店市○○路42巷59弄2
      號3樓這個地方，是甲○○騎機車載伊到這個地方，本來
      甲○○叫伊一起去偷東西，伊有看到甲○○拿2支螺絲起
      子挖3樓的鐵捲門等語（見偵13525卷第39-40頁），足認
      同案共同正犯束玉驥於偵查之初，已供認是與被告甲○○
      一起至臺北縣新店市○○路42巷59弄2號3樓處所，被告甲○○並曾告知被告束玉驥欲行竊之事。而被告束玉驥與被
      告甲○○間相處雖不愉快，但無恩怨關係，此經被告束玉
      驥於偵查中供述明確（見偵13525卷第40頁），及參以被
      告束玉驥於偵查中之供稱，較少受干預及權衡利害得失，
      所言應較接近真實，堪可採信。次查，依卷附監視器翻拍
      照片觀之（見偵13525卷第28、29頁），斯時與束玉驥一
      同前往新銳公司行竊之人係戴眼鏡，確與被告甲○○之戴
      眼鏡及身影、身形均相符合，佐以同案共同正犯束玉驥亦
      不否認監視器翻拍照片中之身影很像被告甲○○等情（見
      原審卷第99頁），從而被告甲○○確實曾於事實欄所示時
      間，前往新銳公司行竊，至為明確。至被告束玉驥於原審
      雖改稱：當日是與綽號「楊仔」之人一起至新銳公司行竊
      ，並非與甲○○等語（見原審卷第98頁），無非係為迴護
      被告甲○○之詞，復與上開積極證據不合，自不足為有利
      於被告甲○○之認定。
  (二)、被告甲○○另辯稱事實欄所載之時間，係與證人丙○○相
      處至晚間10時許云云。惟查，證人丙○○於本院證稱：甲○○於97年12月至98年2月間均住在中和市○○路○段33
      弄6樓加蓋處，日期伊不太記得，在甲○○被逮捕前一晚
      ，伊與甲○○相處至晚間10點多等語(見本院卷第74-75頁
      )，惟本件竊盜事實係發生於97年12月19日，而被告甲○○係於98年2月27日入監執行，有本院前案紀錄表可憑，
      參以證人丙○○上開所證與被告相處至晚間10點之日期係
      在98年農曆年後等語(見本院卷第75頁背面)，足見證人丙○○所證與被告相處之時間，非本件事實發生之97年12月
      19日，是證人丙○○所證，自無足為有利於被告之認定。
  (三)、公訴意旨雖認被告甲○○、束玉驥於上開事實犯行中尚有
      竊得液晶螢幕1台乙節。然證人乙○○於原審已證稱：本
      來一開始清點時，公司少了1台液晶螢幕，後來再確定時
      ，只有少李詩凱個人物品等語明確（見原審卷第100頁）
      ，堪認本件被告甲○○與束玉驥於本次犯行未竊得液晶螢
      幕。
三、從而，被告被告所辯均屬卸責之詞，無足採信，其有上開加
    重竊盜之犯行已屬明確，應依法論科。
四、按刑法第321條第1項第3款所謂兇器，凡於人之生命身體之
    安全，易生危險者均屬之，因攜帶兇器行竊，只需行竊時攜
    帶具有危險性之兇器為已足，並不以主觀上有以該兇器行兇
    之意圖為必要，最高法院70年度臺上字第6110號判決、71
    年度臺上字第728號判決均採同一見解。而被告甲○○於犯
    罪事實欄所示犯行中所使用之螺絲起子既可破壞新銳公司大
    門鐵捲門之開關按鈕盒蓋，應屬質地堅硬工具之兇器；另新
    銳公司大門鐵捲門之開關按鈕盒蓋平常既係關閉並上鎖，須
    待人員以鑰匙開啟後，方可按下按鈕啟動鐵捲門，是該開關
    按鈕盒蓋顯與門扇、牆垣具有相同之性質，屬防盜設備之一
    種，而屬其他安全設備甚明。是核被告甲○○於係犯刑法第
    321條第1項第2款、第3款之攜帶兇器、毀壞門扇竊盜罪。被
    告甲○○、束玉驥就上開犯行間，有犯意之聯絡，行為之分
    擔，均為共同正犯，應就各共犯之所為負全部責任。又查被
    告有事實欄所載之前科，有本院前案紀錄表存卷可按，其等
    受有期徒刑之執行完畢後5年以內各再故意犯本案有期徒刑
    以上之罪，係皆屬累犯，應依法加重其刑。
五、原審以被告罪證明確，適用刑法第28條、第321條第1項第2
    款、第3款、第47條第1項之規定，並說明被告不思以己力正
    當謀生，反意圖不勞而獲，侵害他人之財產權，所為均實屬
    非是，參以被告甲○○否認犯行，佐以本案所竊物品價值等
    一切情狀，量處有期徒刑8月，併審酌被告甲○○在前開犯
    行中所使用之器械未扣案，且該等物品亦非違禁物，為免日
    後執行困難，爰不宣告沒收。其認事用法，核無不合，被告
    上訴猶執前詞否認犯罪，求予撤銷改判，均無可取，已如上
    述，應予駁回。
據上論斷，應依刑事訴訟法第368條，判決如主文。
本案經檢察官何明楨到庭執行職務。
中    華    民    國    99    年    4     月    28    日
            刑事第二十二庭審判長法  官  郭雅美
                                法  官  李麗珠
                                法  官  洪于智
以上正本證明與原本無異。
不得上訴。
                                書記官  強梅芳
中    華    民    國    99    年    4     月    28    日
附錄：本案論罪科刑法條全文
中華民國刑法第321條第1項第2、3款
（加重竊盜罪）
犯竊盜罪而有左列情形之一者，處 6 月以上、 5 年以下有期徒
刑：
一、於夜間侵入住宅或有人居住之建築物、船艦或隱匿其內而犯
    之者。
二、毀越門扇、牆垣或其他安全設備而犯之者。
三、攜帶兇器而犯之者。
四、結夥三人以上而犯之者。
五、乘火災、水災或其他災害之際而犯之者。
六、在車站或埠頭而犯之者。
前項之未遂犯罰之。

司法院資訊處製作；財團法人民間司法改革基金會備份。
